【裁判字號】    95,上訴,1862
【裁判日期】    951205
【裁判案由】    強盜等
【裁判全文】
臺灣高等法院刑事判決                95年度上訴字第1862號
上  訴  人  臺灣士林地方法院檢察署檢察官
上  訴  人
即  被  告  己○○
選任辯護人  鍾儀婷律師
上列上訴人因被告強盜等案件，不服臺灣士林地方法院94年度訴
字第444號，中華民國95年3月31日第一審判決（起訴案號：臺灣
士林地方法院檢察署94年度偵字第4804號、第4931號、第5347號
），提起上訴，本院判決如下：
    主  文
原判決關於己○○違反槍砲彈藥刀械管制罪刑暨執行刑部分均撤
銷。
己○○共同未經許可，持有可發射子彈具有殺傷力之槍枝，處有
期徒刑年肆月，併科罰金新台幣陸萬元，罰金部分如易服勞役
以新台幣壹仟元折算壹日。扣案可發射子彈具殺傷力之仿BERETT
A廠92FS型改造手槍壹枝（含彈匣壹個、槍枝管制編號000000000
0）沒收。
其他上訴駁回。
上開第二項撤銷改判部分與前項上訴駁回部分應執行有期徒刑肆
年，併科罰金新台幣陸萬元，罰金部分如易服勞役以新台幣壹仟
元折算壹日，扣案可發射子彈具殺傷力之仿BERETTA廠92FS型改
造手槍壹枝（含彈匣壹個、槍枝管制編號0000000000）沒收。
    事  實
一、己○○（綽號小六）明知戊○○（綽號小虎）、丁○○（綽
    號阿保）所持有之勞力士手錶一只（型號1601，錶號779874
    ）、IWC三環萬年曆手錶一只（型號0000-000，錶號0000000
    ）、UVLCAIN凡格世界時區鬧鈴手錶一只（型號NO125，錶號
    000000000），係該二人強盜而來之贓物（該手錶係戊○○
    、丁○○、乙○○＜綽號山貓、金進＞、丙○○等4人於94
    年4月7日向王正安、方國誠父子強盜而來，戊○○、丁○○
    、乙○○三人所犯強盜罪部分，業經原審判決確定，丙○○
    則經原審通緝，另行審結。），猶經由友人丁○○之介紹，
    應允為戊○○、丁○○負責銷贓，基於概括犯意，先於94年
    4月7日晚上，在桃園縣中壢市龍崗圓環附近，收受由戊○○
    交付之上開勞力士、IWC三環萬年曆手錶各一只，復於同年
    4月中旬某日，在桃園縣桃園市○○路某處，收受由戊○○
    交付之上開UVLCAIN凡格世界時區手錶一只。嗣因該等手錶
    來源不明無法出售，己○○並未售出，並由戊○○取回上開
    勞力士手錶（迄今仍下落不明）、丁○○取回上開IWC三環
    萬年曆手錶（嗣後丁○○即將該錶以15萬代價出賣予不知情
    之鐘錶行，而與戊○○等人朋分贓款），至UVLCAIN凡格世
    界時區鬧鈴手錶一只，己○○則遺留在友人黃群台車上，而
    未及交還予戊○○等人（戊○○等人到案後，由警方向黃群
    台取回該手錶，並交由方國誠領回）。
二、己○○因為戊○○等人銷贓之故，而得知戊○○等人曾利用
    電腦拍賣網站強盜陳建瑜及王正安、方國誠父子等人之名貴
    手錶等財物（戊○○、丁○○、乙○○三人所犯強盜罪部分
    ，業經原審判決確定，共犯丙○○因經原審通緝，於95年9
    月間始到案後，現由原審審理中。），及戊○○有購槍之管
    道。而其當時因與中壢分局警員黃群臺、溫永秀有合作之「
    線民」關係，為求績效，先於94年4月間某日，向丁○○佯
    稱其欲購買槍枝，因與戊○○不熟，故請丁○○為其出面找
    戊○○購槍，丁○○即出面向戊○○稱自己要購槍，要求戊○○帶同購買，戊○○即帶同丁○○至台北市北投區某處向
    其不詳姓名年籍之友人「阿達」購得未具殺傷力之不明手槍
    一枝（下稱Ａ槍），丁○○買回後即交付與戊○○。己○○
    見機不可失，即向中壢分局警員黃群台報告稱其有槍枝線報
    ，黃群台聞之亦有意偵辦，己○○即出面向戊○○佯稱其欲
    購槍，並請求戊○○帶同購買，戊○○亦應允之，而於同年
    4月下旬某日，由黃群台出面佯稱係己○○友人，戊○○再
    帶同黃群台、己○○至台北市北投區向友人「阿達」以七萬
    元之代價購得可發射子彈具殺傷力之仿BERETTA廠92FS型改
    造手槍一枝（含彈匣壹個、槍枝管制編號0000000000，下稱
    Ｂ槍）；惟於回程途中，待戊○○下車後，黃群台在車上即
    向己○○表示其有意偵辦的是「AK74」種類的長槍，無意追
    查所購得之短槍，己○○當場即向黃群台稱會將當日所購之
    槍退回。惟己○○並無退回該次所購Ｂ槍之真意，其先向戊○○佯稱要退回Ｂ槍，戊○○表示不便介入，而將「阿達」
    電話告知己○○，請己○○自己處理；己○○再找來丁○○
    ，向丁○○稱要退回原先委託代購之Ａ槍，丁○○即持己○○所交付之Ａ槍，為己○○出面將Ａ槍退予「阿達」，而上
    開具有殺傷力之Ｂ槍，則由己○○未經許可無故持有之。詎
    己○○該次提供線報受阻後，仍求功心切，及因上開贓物手
    錶未順利售出，與戊○○心生齟齬，雖並無共同犯強盜罪之
    真意，竟思利用所持有之Ｂ槍設計戊○○等人犯罪，再以「
    線民」身分出面向警員檢舉破案以建立績效，而於同年4月
    下旬某日，向戊○○、乙○○、丁○○三人佯稱其友人需要
    一部雙Ｂ（贓）車，其可提供交通工具、槍枝以為犯案所用
    ，丁○○因已生疑，無意參與，而戊○○、乙○○因缺錢花
    用，且因前所為二件強盜案件食髓知味，二人即承前之犯意
    與己○○策劃，商議由戊○○、乙○○出面實施強盜行為，
    強取他人財物，並計劃先到中古車行佯裝購車、試車，利用
    試車機會，以假購車真強盜方式，持槍枝強取車輛，得手後
    交己○○負責銷贓。己○○見戊○○、乙○○已經中計，雖
    並無真正出借手槍予戊○○、乙○○使用或犯案之真意，為
    取信於戊○○、乙○○，仍於94年5月2日，在桃園縣中壢市
    某處，將所持有而藏放於中壢市監理站附近某超市置物箱內
    之具有殺傷力之Ｂ槍交付乙○○，惟己○○為恐受牽連，乃
    囑咐乙○○該槍枝事後要交還，且不可交付與戊○○，而與
    乙○○共同持有之。乙○○取得該槍枝後，於翌日即94年5
    月3日下午，戊○○即指示乙○○攜帶該Ｂ槍駕車共同至桃
    園市○○路某中古車行，由戊○○下車與該中古車行職員佯
    稱欲購買高級中古車，並約定同日晚上再來試車，乙○○則
    攜帶Ｂ槍在車上等候。戊○○於離開車行後即告知乙○○預
    定於晚上試車時下手，屆時二人再會合共同犯案。同日戊○○與乙○○分手後即與己○○聯絡，要求己○○於晚上試車
    時亦要到場，因己○○無犯案之意故加以拒絕，及乙○○因
    於同日下午察覺己○○、戊○○二人有所爭執亦不願與戊○○共同犯案而作罷（乙○○、戊○○此部分所為預備強盜、
    槍砲彈藥刀械管制條例部分犯行均經原審判決確定）。
三、嗣因陳建瑜、王正安、方國誠報警，經警方比對通聯紀錄，
    發現戊○○等人可能涉案，而於94年5月3日19時許，在桃園
    縣桃園市○○路與大有路口，先將戊○○拘提到案，並在戊○○身上查得其所使用之0000000000號行動電話一支；同年
    月日21時許，在桃園縣中壢市○○路與延平路口，將己○○
    拘提到案，並在己○○身上扣得所使用之門號0000000000、
    0000000000號行動電話二支；同年5月5日凌晨3時許，桃園
    縣中壢市○○○路88號前，查獲乙○○，經乙○○帶同警方
    至桃園縣大溪鎮○○街28號9樓起獲仿BERETTA廠92FS型之改
    造手槍一枝（含彈匣1個、槍枝管制編號0000000000，即Ｂ
    槍）及所使用之門號0000000000號行動電話一支；另於同年
    5月5日19時30分許，在桃園縣中壢市○○街218巷5弄13之1
    號2樓，將丁○○拘提到案，而查悉上情。
    理  由
甲、程序部分：
  (一)按刑事訴訟法第287條之2規定：「法院就被告本人之案件調
    查共同被告時，該共同被告準用有關人證之規定」，是刑事
    審判上之共同被告，係為訴訟經濟等原因，由檢察官或自訴
    人合併或追加起訴，或由法院合併審判所形成，其間各別被
    告及犯罪事實仍獨立存在，各被告對於其他共同被告之案件
    而言，為被告以外之第三人，具證人之適格，如欲以共同被
    告或共犯之陳述為證據，其等即具證人身分，應依人證之調
    查程序為之。從而，法院就被告之案件對其他共同被告之調
    查，均應依人證之調查程序傳喚該共同被告到庭，命其立於
    證人之地位而為陳述，並通知被告，使被告有詰問其現在與
    先前陳述之瑕疵的機會，以保障其詰問權，並藉以發現實體
    真實（最高法院95年度台上字第4339號判決要旨參照）。依
    上說明，本案共同被告戊○○、乙○○、丁○○於本案中歷
    次所為有關被告己○○部分之陳述：(1)於警詢中之陳述均係
    立於被告身分而為，且未經具結，故均不採為被告己○○論
    罪之依據。(2)於偵查中、原審時，其中以被告身分所為陳述
    ，且未經具結程序者，亦均不採為被告己○○論罪依據。(3)
    至偵查中，共同被告戊○○於94年5月5日、94年5月12日、
    94年6月14日；共同被告乙○○於94年5月5日、94年6月9日
    ；共同被告丙○○於94年5月10日；共同被告丁○○於94年5
    月19日開庭時均係以證人身分就本案相關事實為陳述，並均
    依法具結，且查無其他顯不可信之情況，及共同被告戊○○
    、乙○○、丁○○等人於原審或本院審理時復因被告己○○
    之聲請、或因法院依職權，有再以證人身分到庭作證，並予
    被告己○○及其辯護人詰問證人即共同被告之權利，已足保
    障被告己○○對共同被告之證人詰問權，故上開共同被告戊○○等人於偵查中以證人身分所為陳述，自得採為被告己○○論罪依據。(4)共同被告戊○○於本院95年10月12日、95年
    11月23日審理時、共同被告乙○○於原審95年2月10日、本
    院95年10月12日、95年11月23日審理時、共同被告丁○○於
    原審95年2月10日、本院95年10月12日審理時均有再以證人
    身分就被告己○○部分作證行詰問程序，且均依法具結，同
    上理由，已足保障被告己○○對共同被告之證人詰問權，故
    上開共同被告戊○○等人於原審及本院審理時以證人身分所
    為陳述，自亦得採為被告己○○論罪之依據。
  (二)關於卷附之紀錄被告己○○所使用之0000000000（己○○以
    王前鵬名義申請使用）、0000000000號（該支門號為被告己○○自己名義所申請並使用，見94年度聲搜字第24號第68頁
    通聯調閱查詢單），及共同被告戊○○所使用之0000000000
    號行動電話，於94年4月20日至94年5月3日止，渠等彼此間
    及與共同被告乙○○所使用之0000000000行動電話間通聯情
    形之監聽譯文（見94年度偵字第4804號偵查卷第68-101頁）
    ；查該通訊監聽資料係警方依臺灣士林地方法院檢察署檢察
    官所核發之94年甲○正監字第000078號通訊監察書執行通訊
    監察所得之證據（見同一偵卷第66、67頁），並無違法取證
    之瑕疵；且被告己○○及共同被告戊○○、乙○○於本院審
    理時均承稱上開電話確為其本人所使用（見本院卷第243頁
    背面95年11月23日審判筆錄），並承稱譯文之記載確係渠等
    彼此間之對話無誤（見本院卷第118頁95年8月10日準備程序
    筆錄、第191- 192頁背面95年10月12日審判筆錄、第239、
    240 頁95年11月23日審判筆錄），及被告己○○之辯護人於
    本院審理時亦不爭執卷附通訊監察譯文之證據能力（見同上
    準備程序筆錄），本院自得採為論罪依據。
乙、實體部分：
一、訊據被告己○○對於有收受戊○○等人上開贓物手錶三支，
    本欲銷贓，後因故未售出而退回之事實，均坦承不諱；惟矢
    口否認有持槍及出借手槍犯行，辯稱：伊是線民，為了要追
    查槍枝來源，才帶警員黃群台和戊○○一起去買槍，只有買
    這一枝，後來黃群台表示沒有要偵辦，伊就叫丁○○拿去退
    了，伊沒有持有其他槍枝，也沒有叫丁○○去買另一枝槍；
    是丁○○先說他們有辦法弄車，伊才故意對戊○○他們說伊
    有朋友要車，並和戊○○他們一起討論搶車行的事，伊都是
    騙他們的，是為了要檢舉他們，才和他們一起討論，看他們
    到底要如何犯案，伊沒有和他們共犯強盜之意，也沒有說要
    提供交通工具及槍枝給他們云云。
二、贓物部分：
    訊據被告己○○對此部分贓物犯行，於警詢、偵查、原審及
    本院審理時均坦承不諱（見94年5月4日警詢筆錄、94年5月
    4日偵訊筆錄、94年5月11日偵訊筆錄、原審法院94年11月23
    日準備程序筆錄、95年1月13日審理筆錄、本院95年10月12
    日審理筆錄），且經核與證人即同案被告戊○○、丁○○、
    乙○○、丙○○所證情節相符；復有被害人方國誠將其中之
    UVLCAIN凡格世界時區鬧鈴手錶領回之贓物領據一紙在卷可
    稽，被告己○○有此部分贓物犯行，堪以認定。
三、共同持有槍枝部分：
  (一)扣案於94年5月5日在共同被告乙○○住處所查獲具有殺傷力
    之槍枝，係被告於案發前之94年5月2日交付予乙○○所持有
    ，且被告事前即與戊○○、乙○○共謀策劃犯強盜案件，被
    告允諾提供作案槍枝，始依約交付槍枝等事實，業據證人戊○○、乙○○證述明確。證人戊○○於94年6月14日偵查中
    證稱：我介紹己○○買槍，後來槍在乙○○那裡，因為己○○有計劃要做一票大的等語（同上偵卷第328頁）。另證人
    乙○○於94年6月9日偵查中證稱：槍是戊○○出面、己○○
    出錢一起去買回來的，．．．己○○有計劃一條手錶的案件
    ，因為還沒有錢，所以先做一條車子的案件．．．（車子案
    件如何做？）由戊○○出面買車，要求試車，之後將車子直
    接開走．．．（弄車子之事情是何時候講的？）確切時間我
    不知道，最早是戊○○和己○○二個人在討論，計劃是由我
    載戊○○去看車找到買主之後，約好時間由我及戊○○去看
    車決定買之後再跟對方要求試車，但因為中古車行會有人跟
    著上車，車子開到偏僻地方之後再由我拿槍出來押人，己○○則負責銷贓的工作．．．買槍就是為了犯該案．．．後來
    是己○○不配合，所以只有我載戊○○去試車，試完車之後
    就還了，當時我有帶槍去，因為我不知道當時是何狀況，所
    以我們就沒有動手．．．扣案手槍是己○○交給我的，他於
    被抓前二天準備和戊○○去做另一件案子時在中壢交給我的
    ，他先放在一間超商的置物箱內，由戊○○下車去取槍交給
    我，後來槍就放在我那裡，所以之前才會講槍是戊○○給我
    的．．．因為槍本來就是己○○給我的，所以我打算還給他
    ，但因為手錶的問題，戊○○一直叫我不要把槍還給己○○
    等語（見94年度偵字第4804號卷二第118-120頁）；於95年2
    月10日原審中證稱：（在犯大潤發搶案後，己○○有無跟你
    提過要犯一票大的？）有的，他說，有一個賣中古錶的商人
    有上千支以上的錶，他已經準備好，由我們出面攔截．．．
    開始時，己○○叫我、丁○○、戊○○三人住在一起，己○○會過去問我們準備的怎樣，第一個我們要先有交通工具．
    ．．（如何準備交通工具？）己○○提議要借車，戊○○提
    議以購車的方式把車子開走．．．你們去試車的那天，有無
    跟己○○聯絡？）有的，因為購車的時候，要有一部車子取
    信車行我們有購車能力，所以要開己○○的車子過去，但己○○人在新竹，沒有辦法趕過來，也不願意載我們到車行．
    ．．（在你住處查到的手槍如何來的？）在戊○○被查獲之
    前，有一天晚上己○○打電話給我約見面，他拿他購買回來
    的槍給我看，槍是黑色的，就是我被查獲的那把，我把槍機
    拉了之後發現槍管裡面有堂線車得不漂亮，我就跟己○○說
    這把槍是改造槍，那把槍己○○就收回去了．．．被查獲前
    二天，己○○約我作強盜的準備動作的事，詳細地址不記得
    ，當時我開車，請戊○○下車去超市的置物櫃拿槍，鑰匙是
    己○○上車的時候交給我，我再請戊○○去置物櫃拿槍，戊○○再交到我手上，我再拿出來看，那天我就帶回我住處，
    就是警察查到的這把槍．．．己○○把槍交給我們的用意就
    是去做案，當初是己○○提議說他有辦法銷贓，就是手錶、
    車子的贓物，他說看我們需要什麼，他可以援助，如槍枝、
    人員，問槍有無辦法取得，他願意出錢買，我後來間接得知
    ，他們有買二枝槍，退還一枝．．．（己○○拿槍給你是否
    借給你的意思，還是大家一起要作案用的？）是大家一起作
    案用後，作案完之後再還給他．．．（去置物櫃取槍後，己○○有無提供特定行搶的標目？）己○○只要找2000年以後
    出廠的雙B車輛等語（見原審卷二第388-395頁）；於本院95
    年10月19日審理時再證稱：是己○○把置物箱的鑰匙交給我
    ，本來是我要去拿，後來是戊○○下車去拿，是我把鑰匙交
    給戊○○的等語（見本院卷第191頁）。復有扣案之仿BERET
    TA廠92FS型改造手槍一枝（含彈匣1個，槍枝管制編號00000
    00000）可證。而該改造手槍，經送內政部警政署刑事警察
    局鑑驗，認係仿BERETTA廠92FS型半自動手槍製造之玩具手
    槍換裝土造金屬槍管而成之改造手槍，機械性能良好，可擊
    發適用子彈，具殺傷力等情，有該局94年5月24日刑鑑字第
    0940073828號槍彈鑑定書在卷可參（見同上偵卷卷二第56-5
    7頁）。
  (二)被告雖辯稱：為了要追查戊○○等人不法槍枝來源，僅有與
    警員黃群台同行由戊○○帶同購槍一次，且因黃群台無意偵
    查，事後已以瑕疵為由委託丁○○退回，伊沒有槍枝，扣案
    槍枝與伊無關，伊沒有交槍給乙○○云云。經查：被告於94
    年4月間因為戊○○等人銷贓而彼此熟識，進而得知戊○○
    有購槍管道，因當時被告為中壢分局警員黃群台之「線民」
    ，為追緝不法槍枝，於同年月下旬某日即約同黃群台，由戊○○帶同至台北市北投地區向戊○○友人「阿達」購得槍枝
    一枝之事實，為被告所是認，且與證人戊○○、黃群台所證
    情節相符。證人戊○○於94年5月12日偵查中證稱：「我有
    介紹小六買槍，是買錶以後的事．．．當天是三個人一起去
    ，有我、小六及他朋友，買一支，買完就回去，槍就放在小
    六那裡」（見94年度偵字第4804號卷一第327、328頁）；於
    94年6月14日偵查中證稱：「在4月底的時候，是我介紹小六
    去向我模型店的朋友買槍，我也有一起去，買了槍之後就一
    直放在小六那裡」等語（見94年度偵字第4804號卷二第132
    頁）；證人黃群台於原審95年2月10日審理時證稱：「己○○是我的線民，94年1月開始協助我，可以提供我線索」、
    「當天下午他（己○○）打電話給我，告訴我有AK74槍枝線
    索，．．．我們在中壢會合，他搭我的小客車至台北，．．
    ．當時我知道己○○在交易一把90手槍，我不能確定它的真
    偽，那把槍我沒有看到，交易的實際情形我也沒有看到，我
    人在車外，要去找模型店的地址，他們人在我的自小客車內
    」、「（這把槍己○○後來如何處理？）交易後戊○○還在
    車內，我們也不方便做任何的交談，送戊○○回去，在桃園
    下車後，返回中壢的途中，我就問己○○為何會變成這樣，
    我得知的訊息是AK74的槍枝，己○○在車上說買到這把槍會
    以瑕疵為由退回」等語（見原審卷第141-143頁）。及證人
    丁○○於偵查、原審及本院審理時亦均證稱事後有為被告退
    槍無誤（見94年度偵字第4804號卷一第393頁94年5月19日調
    查筆錄、原審卷二第159頁95年2月10日審判筆錄、本院卷第
    193頁背面95年10月19日審判筆錄，詳如下述）。被告有此
    部分購槍及退槍之事實，堪以認定。
  (三)被告雖有上開購槍及退槍行為，其亦以此辯稱：當日所購之
    槍已經退回，沒有槍枝可再交付乙○○，在乙○○住處所查
    扣槍枝非伊所有云云。惟查：被告於會同證人黃群台購槍前
    不久，即有先委託丁○○出面為其向同案被告戊○○購買相
    類槍枝一枝之事實，業據證人丁○○、戊○○證述明確，證
    人戊○○於本院審理時證稱：「（扣案的槍枝從何而來？）
    我曾經帶丁○○、己○○各別去北投去向叫阿達的我的朋友
    各買一枝槍，我先帶丁○○去買這是第一枝槍，丁○○出的
    錢當天他就拿走了，後來我就沒看到這枝槍。本案是我和己○○及他的警察朋友黃群台一起去買的，是第二枝槍，這槍
    是己○○出錢。」、「（能否確定扣案的是第二枝槍？）因
    為二枝槍長的一模一樣，而且後來己○○有打電話給我說他
    要退槍，我就把阿達的電話給他，後來阿達有打電話給我說
    有退一枝槍，所以我帶他們去買的二枝槍，一把退了、一枝
    扣案，誰出面退槍我不知道，阿達也沒有跟我說，但是事後
    己○○有說他退了。」、「是後來丁○○對我說，其實另一
    枝槍也是己○○買的，他何時對我說的我記不清，他只說槍
    是己○○買的」等語（見本院卷第192頁審判筆錄）。證人
    丁○○於94年5月19日偵查中證稱：「在犯（強盜）案以後
    ，小六錢交給我我再交給戊○○，我當時拿十萬元給他，戊○○就拿一把（槍）回來在住處給我，我立即轉交給小六．
    ．．後來小六說東西不好要還給對方，我就拿到台北還給對
    方．．．小六為何買槍我不知道」、「（小六買了幾把槍？
    ）我本身參與的就只有一把」等語（見同上偵卷一第394頁
    ）；於95年2月10日原審時證稱；「94年4月己○○共買二枝
    槍，第一把是我跟戊○○去台北買的，我把槍交給己○○保
    管，那把槍已經還給對方，另外一把我就不知道了，是戊○○跟己○○去買的」（見原審卷二第159頁）；於本院95年
    10 月19日審理時證稱：「（是不是如同剛才戊○○陳述你
    有陪同一起去買槍，後來你告訴他槍是己○○要買的？）是
    的，是己○○請我出面，他說他要買槍，所以我請戊○○帶
    我去買，錢是己○○給我的，多少錢我忘記了，槍買回來時
    有在他家那邊交給他（己○○）。」、「（後來你是否知道
    戊○○有載己○○去買第二枝槍的事情？）我不知道。」、
    「（後來己○○有無提及退槍的事情？）有，後來己○○有
    把槍給我，叫我去退，是我拿去北投找阿達退的。」等語（
    見本院卷第193、194頁審判筆錄）。自證人戊○○、丁○○
    之證言可知，被告確實先委託丁○○出面向戊○○購槍，待
    確定戊○○真有購槍管道時，即會同警員黃群台出面要求戊○○帶同購槍，被告先後共購得二枝槍枝，事後以瑕疵為由
    ，委託丁○○退回所購其中槍枝一枝之事實無誤。是被告共
    購得二枝槍，其僅退回一枝，則另枝槍枝仍為被告持有中，
    其猶辯稱：所買之槍已退回，並無槍枝可供交付與乙○○云
    云，顯非事實，不足採信。
  (四)被告雖又辯稱：丁○○購槍一事與伊無關，是戊○○提議要
    再犯強盜案件，伊只是假意與他們討論，要知他們的目的及
    犯案細節，而檢舉他們，不可能拿槍給他們去犯案云云。然
    證人戊○○、丁○○二人均一致供稱丁○○所購之槍即係被
    告所買受，且依證人戊○○所述係丁○○先出面購槍，再參
    酌被告當時有「線民」身分，被告若非先委請丁○○購槍以
    確定戊○○有購槍管道，其焉有可能立即向證人黃群台提供
    所謂槍枝線報，則被告既先後共購買二枝槍枝，而僅退回一
    枝，則證人戊○○、乙○○所證：扣案槍枝係被告為共犯強
    盜案件而交付一節，即非無稽。雖被告與證人戊○○、乙○○、丁○○等人因本案已生間隙，且渠等均係於到案後始知
    悉被告有線民身分，不無誣陷被告故入於罪之可能，被告之
    辯護人亦以此而為被告辯稱：共同被告戊○○等人係因不滿
    被告之線民身分而誣陷被告的云云。惟查：自卷附之紀錄被
    告己○○所使用之0000000000號，及證人戊○○所使用之
    0000000000號、乙○○所使用之0000000000號行動電話間之
    通話譯文內容可知（以下均見94年度偵字第4804號卷一第98
    -100頁）：
    (1)於94年5月3日上午11時13分，乙○○打電話予戊○○，約
      定見面，戊○○並囑乙○○要帶「東西」等語。渠等所稱
      「東西」應係槍枝。
    (2)同日下午3時26分，被告打電話給乙○○，確認乙○○是
      否與戊○○要犯中古車行之強盜案件，並確認「東西」即
      槍枝在乙○○身上。
    (3)同日下午3時39分，被告打電話予戊○○，二人在電話中
      有討論關於強盜中古車行車輛之作案細節，戊○○要求被
      告配合，提供一部高級車輛以為作案時之門面，被告亦允
      諾會配合。
    (4)同日下午4時34分，被告打電話予乙○○，確認乙○○是
      否仍與戊○○在一起，經乙○○告知沒有，被告並囑乙○○不要把「東西」即槍枝放在身上。
    (5)同日下午4時40分，戊○○打電話予乙○○，叫乙○○至
      家中會合以共同犯案，戊○○並對乙○○稱：「我槍不要
      給他，他差我二支手錶，你如果把槍給他，我們真的會輸
      贏」。
    (6)同日下午4時48分，戊○○打電話予被告，戊○○告知其
      欲強盜中古車行車輛，且已與車行約好時間，就在當天，
      要求被告提供高級車輛，惟被告拒絕，引起戊○○之不滿
      ，被告在電話中表示：「我錢也出了，東西也借了，你還
      要叫我出面，我只負責幫你們把車子處理掉。」，惟戊○○仍稱缺錢花用要作案。
    (7)同日下午5時20分，被告打電話予戊○○，告知戊○○找
      不到乙○○，但仍希望戊○○犯強盜案，被告稱：「看你
      有沒有辦法弄，我人都約過來了，錢都帶過來了」，戊○○則表示，沒有找到乙○○，沒有「東西」，一個人無法
      犯案。
    (8)同日下午5時38分，被告打電話予乙○○，告知乙○○方
      才與戊○○通電話，戊○○在訴苦，並指示乙○○馬上去
      中壢會面，乙○○並問被告：「東西」要不要帶過去，被
      告表示：不用，找地方先放好。
    (9)同日下午6時19分，戊○○打電話予被告，表示仍找不到
      乙○○，「東西」又在乙○○那邊，乙○○不做，戊○○
      仍要犯案，和車行約7、8點，人家已經到了；被告則表示
      其所約的人也已經到了（即向戊○○騙稱要買贓車之人）
      。
    (10)同日下午6時25分，被告打電話予戊○○，告知戊○○仍
      找不到乙○○，並問戊○○是否仍要犯案，（要買贓車之
      ）人已經在旁邊了；戊○○則稱：「要啊，東西呀」；被
      告稱：「奇怪，我東西已交給你們了，現在我人（應指乙○○）都找不到」；戊○○又稱：找不到乙○○，就不要
      犯案了；被告則稱：「我該做的都已做，能給也給，東西
      也給你們了，也沒有回來」。（按：當日下午7時，戊○○即為偵辦方國誠父子強盜案件之台北市警察局內湖分局
      警員查獲）
    11.同日下午7時53分，被告打電話予乙○○，問乙○○何時
      到，乙○○表示馬上到。
    12.同日下午8時36分，被告打電話予乙○○，問乙○○為何
      不接電話，二人並在電話中指責戊○○。（按：當日下午
      9時，被告即為內湖分局在中壢地區查獲）
    自上開被告與證人戊○○、乙○○等人於94年5月3日之電話
    通話內容可知，被告事前確實即有與證人戊○○、乙○○等
    人商議策劃共犯強盜案件，且被告二度明確在電話中表示：
    「東西」已借了；而自該譯文之前後內容對照觀之，渠等於
    對話當時所指之「東西」，明確即係意指「槍枝」，且槍枝
    最後係在乙○○保管中；證人戊○○甚至明確在電話中交待
    乙○○：槍不要還給被告等語，而證人戊○○及被告於是日
    晚上通話後不久隨即為警查獲，二日後，乙○○於94年5月5
    日在其住處被警查獲時，亦同時為警搜得扣案具有殺傷力之
    手槍一枝，則扣案手槍顯係被告於案發前交付乙○○所持有
    。該等通話譯文之內容，與上開證人戊○○、丁○○、乙○○等人所證，被告如何購槍、共議犯案並交付手槍等各節均
    未有任何矛盾，尚難認證人戊○○、丁○○、乙○○等人所
    為上開證言，係為誣陷被告而共同勾串而為，其等證言應屬
    可採。至辯護人所舉之臺灣桃園地方法院檢察署94年度偵字
    第17717號不起訴處分案件，證人戊○○於到案後曾對被告
    提出竊盜告訴，該案檢察官經偵查結果認：告訴人戊○○、
    證人丁○○、乙○○對被告所為竊盜案件之指述均不可採，
    而對被告所涉竊盜案件予以不起訴處分，有該不起訴處分書
    一份在卷可憑（見本院卷第184- 186頁）；惟此乃於個案中
    證據認定之問題，與本案並無直接關連，而證人戊○○等人
    於本案中所為證述與本案卷證均相符合胥值採信一節，已如
    上述，自不得比附援引，以此不起訴處分而謂證人戊○○、
    丁○○、乙○○於本案中所為不利於被告之陳述均不可採。
  (五)被告確曾與證人戊○○、乙○○、丁○○等人謀議策劃共犯
    強盜案件且提供槍枝之事實，已如前述。被告亦不否認有以
    其朋友要車等語告知戊○○等人，並與渠等共同商議討論強
    盜車行等事實，惟辯稱：是丁○○先說他們可以弄到車，伊
    才這樣說並假意和他們討論，知道他們作案之計劃，然後要
    去檢舉他們云云。經查：關於被告如何與證人戊○○、乙○○、丁○○等人謀議策劃共犯強盜案件，其中證人丁○○嗣
    後並未參與，其於本院審理時證稱：被告他們在講的時候，
    我不想參加，就沒有注意聽，不知道是誰提議的，也不知他
    們的分工細節等語（見本院卷第193頁背面）。而依證人戊○○、乙○○於偵查及原審中所證述，被告雖有與渠等二人
    討論先持槍強取中古車行之高級中古車，被告願提供作案用
    之槍枝、車輛，並負責銷贓，且參酌上開譯文內容，證人戊○○、乙○○於預定作案當日亦密切與被告保持聯絡，商議
    細節，似亦係以共同犯罪之意思參與其中。惟被告當時具有
    線民身分，且自其於同年4月間尚提供證人戊○○所涉不法
    槍枝事證與警員黃群台偵辦一情觀之，被告應有打擊證人戊○○等人該不法犯罪集團之意；且自上開監察譯文內容觀之
    ，證人戊○○於作案前二度要求被告到場並提供車輛以共同
    犯案，均為被告所拒，且一再推拖；另被告於案發前之94年
    5月1日中午12時35分曾打電話予乙○○，在電話中指示乙○○送「藥」給戊○○，並與戊○○「研究研究那天我跟你講
    要做的事」、「可以騙就是要騙他做」（見94年度偵字第
    4804號卷一第95頁）；證人乙○○於本院審理時亦證稱：強
    盜車行之犯案細節均係戊○○所策劃，被告己○○沒有說要
    怎麼做等語（見本院卷第239頁正面）；證人即中壢分局警
    員溫永秀於本院審理時亦到庭證稱：94年4、5月間，被告曾
    向我報告說有人要去幹一票，但沒有說明具體內容、人名，
    我比較關切的是有無涉及槍枝、毒品，我有問他，他說應該
    有，後來有去查戊○○涉嫌毒案件等語（見本院卷第189頁
    正面、背面）。可知被告雖有與證人戊○○、乙○○等人共
    謀再犯車行強盜案件，惟主要策劃者乃共同被告戊○○，被
    告亦無實際參與之行動，足認其並無與證人等人共同犯強盜
    案件之故意；復參酌證人戊○○、乙○○先前即已犯下方國
    誠父子及陳建瑜之強盜案，食髓知味之後，伺機欲再犯相類
    強盜案件，渠等有意再犯案，亦非完全受被告所挑唆而來。
    被告就共同被告戊○○、乙○○所為本件預備強盜犯行，無
    共同犯意之聯絡、行為之分擔，且亦不構成教唆犯。
  (六)被告雖與共同被告戊○○、乙○○無共犯強盜罪之犯意聯絡
    ，惟其確有於案發前一日（94年5月2日）交付扣案槍枝予乙○○之事實，已如前述。雖證人戊○○、乙○○主觀上認為
    該槍枝係被告所借用，惟被告於交付槍枝予乙○○持有後，
    曾指示乙○○不可將槍枝交付予戊○○，槍枝事後且須交還
    一節，業據證人乙○○於原審及本院審理時證述明確（見原
    審卷二第156頁95年2月10日、本院卷第238頁正面、背面95
    年11月23日審判筆錄）；及前所引述94年5月3日被告與證人
    乙○○之電話通聯譯文內容，可查悉被告於斯時得知戊○○
    即將犯案時，亦再明確指示證人乙○○不可將槍枝交予戊○○手中（見所引註編號(2)、(4)、(8)譯文）等情觀之，被告僅
    係將槍枝交付予證人乙○○暫時保管，且為恐受戊○○犯案
    所牽連，猶一再叮囑證人乙○○不可將槍枝交予戊○○手中
    ，足認被告並無使戊○○、乙○○真正使用該槍犯案之故意
    甚明。綜上說明，被告雖非以共同犯罪之故意與證人戊○○
    、乙○○謀議再犯強盜案件，但其身為「線民」，於知悉證
    人戊○○等人有意犯案，不立即報告警方，竟唯恐證人戊○○等人不依計劃再犯案，以提供槍枝為餌誘使犯案，是其交
    付槍枝之真正目的，僅意在使戊○○以為有槍枝可助其犯案
    ，促使戊○○決意實行犯罪，事後即可以「線民」身分出面
    檢舉，達到其建立績效之目的。被告交付槍枝予乙○○，既
    無供他人犯罪或使用之意，且指示乙○○須妥善保管，不得
    任意交付他人，事後須交還，顯然被告主觀上並無「出借」
    槍枝之意，應認其仍基於與乙○○共同持有槍枝之故意，被
    告否認有共同持槍云云，自不足採。再證人乙○○於本院審
    理時雖證稱：取槍時，係被告將置物箱鑰匙交付予伊，因伊
    開車停車不便，故伊再將鑰匙交予戊○○，由戊○○下車去
    取，再交付予伊，由伊保管迄被查獲時止等語（見本院卷第
    190頁背面-191正面審判筆錄），是戊○○僅此數分鐘短暫
    持槍而已；復參酌戊○○稱：當時在戒毒有吃藥，精神恍惚
    ，不記得取槍過程，以乙○○所述為準等語（見本院第192
    頁、第240頁背面審判筆錄）；認共同被告戊○○於取槍過
    程之短暫過手之持槍行為，主觀上尚非有占有管領槍枝之意
    ，本院認被告就非法持槍行為僅與證人乙○○有犯意聯絡，
    併此敘明。
  (七)又被告先後共購買二枝槍枝而僅退回一枝，扣案槍枝確為被
    告所購槍枝之其中一枝，已如上述。惟扣案槍枝究係第一次
    所購之Ａ槍，抑或第二次所購之Ｂ槍，因被告自始均否認犯
    罪，及證人戊○○、丁○○均稱：先後二枝槍枝外型、顏色
    幾乎一模一樣，無法確定扣案的是那一枝等語，本院無從再
    查知確認。然查：扣案槍枝係證人乙○○於94年5月2日自被
    告取得，迄被查獲時止均在證人乙○○保管中，已如前述。
    而被告先後購Ａ槍、Ｂ槍，有退回一枝，惟被告僅承認自己
    出面所購得之Ｂ槍，而依被告於偵查中所承稱：警察在乙○○處所查獲的槍枝是我當初購買的槍，因為從槍身上的紅色
    點可以分辨出來，另外槍的型式及顏色都一樣等語（見94年
    度偵字第4804號偵卷第307頁94年5月11日訊問筆錄）；且經
    本院當庭勘驗扣案槍枝，其槍身上確實有一紅點（見本院卷
    第245頁95年11月23日審判筆錄）。是自卷證及扣案槍枝之
    特徵所示，因認扣案槍枝即係被告親自所購之Ｂ槍。再該Ｂ
    槍最初雖係被告與警員黃群台為查緝槍枝所購，惟因黃群台
    無意查緝，被告即應立即處理而終止其持有狀態，其竟向黃
    群台佯稱要退回，而未退回，且以之為餌誘使共同被告戊○○等人犯案而為警查獲，則其持有該槍之行為並無目的之正
    當性，自不能以其最初持有之動機而解免其應負之刑責，其
    所辯稱：伊持有Ｂ槍是為了查緝不法云云，自不足採。
  (八)再證據由法院自由判斷，故證人之證言縱令先後未盡相符，
    何者為可採，本院自得依經驗法則，參酌卷附其他相關證據
    為自由之判斷，非謂證人前後一有不符或矛盾，即應認其全
    部均為不可採信，最高法院46年台上字第1155號、72年台上
    字第3976號、74年台上字第1599號判例要旨參照。查證人戊○○、丁○○、乙○○等人於到案後歷次所為陳述，關於被
    告如何購槍、退槍、交槍，及如何共謀犯強盜件之過程，雖
    有部分細節前後未臻相符，惟衡情證人戊○○、丁○○、乙○○三人均係因所犯強盜案件而經警拘捕到案，於甫到案時
    對部分涉案情節難免避重就輕；尤其被告犯案心思縝密，故
    意先後購買二枝槍枝而僅退回一枝，使本案於偵辦之初，部
    分事實甚不明確，待原審及本院審理時對證人行交互詰問程
    序後，事實始趨明朗，復參酌全案卷證，證人等對於被告有
    共同商議犯強盜案件，且承諾提供槍枝，並交付槍枝予證人
    乙○○保管，其後為警查獲之事實，則均前後一致，且與卷
    附上開通聯譯文之內容大致相符，足認證人關於此部分證言
    自屬可採，不受部分細節前後所供有所歧異而影響證人證言
    之可信性。
四、綜上所述，本件事證已臻明確，被告己○○有贓物、共同未
    經許可持有槍枝犯行，堪以認定。
五、論罪理由
  (一)按刑法第349條第1項之收受贓物罪，係指無償而取得贓物之
    行為；至同條第2項之寄藏贓物罪，則係指受寄他人之贓物
    為之隱藏；而介紹贓物買賣或其他交易，則為同條第2項之
    牙保贓物罪。至於為牙保而收受贓物，在尚未牙保前，為警
    查獲，仍應論以收受贓物罪。核被告所為，就事實一部分，
    被告先後二次收受被告戊○○強盜取得計3支手錶，其目的
    在於代為銷售贓物，尋找買主，而非單純受託收藏，即係為
    牙保而收受贓物，嗣尚未完成牙保即為警查獲，參諸前開說
    明，被告己○○所為應係犯刑法第349條第1項之收受贓物罪
    。公訴人認被告此部分所為係犯刑法第349條第2項之寄藏贓
    物罪，尚有未洽，惟起訴事實與本院所認定事實均相同，爰
    變更起訴法條。就事實二部分，被告係犯槍砲彈藥刀械管制
    條例第8條第4項之未經許可持有可發射子彈具有殺傷力之改
    造手槍罪，被告與共同被告乙○○間，有犯意聯絡、行為分
    擔，為共同正犯；又被告就事實二部分未與共同被告乙○○
    、戊○○有共犯預備強盜罪之犯意聯絡，亦非基於供乙○○
    、戊○○等人犯罪所用而出借扣案槍枝予乙○○，已如上述
    ，公訴意旨認被告此部分所為係犯槍砲彈藥刀械管制條例第
    8條第2項之未經許可出借所持有可發射子彈具有殺傷力之改
    造手槍罪，或檢察官上訴意旨認被告此部分所為係犯槍砲彈
    藥刀械管制條例第8條第3項之意圖供他人犯罪所用，未經許
    可出借所持有可發射子彈具有殺傷力之改造手槍罪云云，尚
    有誤會，惟因起訴之基本事實仍屬同一，爰將起訴法條予以
    變更。
  (二)又被告行為後，刑法第56條連續犯之規定，業於94年2月2日
    修正公布刪除，並於95年7月1日施行，則被告就事實一所犯
    之贓物罪，因行為後新法業已刪除連續犯之規定，此刪除雖
    非犯罪構成要件之變更，但顯已影響行為人刑罰之法律效果
    ，自屬法律有變更，依新法第2條第1項規定，比較新、舊法
    結果，仍應適用較有利於被告之行為時法律即舊法論以連續
    犯（最高法院95年第8次刑事庭會議決議參照）。是被告先
    後所為二次收受贓物犯行，時間緊接，所犯又係同一構成要
    件行為，顯係基於概括犯意為之，為連續犯，應依修正前刑
    法第56條規定論以一罪並加重其刑。
  (三)再按行為後法律有變更者，適用行為時之法律。但行為後之
    法律有利於行為人者，適用最有利於行為人之法律，刑法第
    2條第1項定有明文。刑法第42條第2項有關易服勞役之規定
    於94年2月2日修正，並於95年7月1日起施行，修正前係規定
    ：「易服勞役以銀元1元以上銀元3元以下折算一日。」，且
    依修正前罰金罰鍰提高標準條例第2條前段規定，就其原定
    數額提高為100倍折算1日，則易服勞役折算標準，應以銀元
    300元即新台幣900元折算1日。惟95年7月1日施行之刑法第
    42條第3項前段規定：「易服勞役以新台幣一千元、二千元
    或三千元折算一日。」比較修正前後之易服勞役折算標準，
    以修正後之規定，較有利於受刑人，應依刑法第2條第1項後
    段規定，適用修正後之刑法第42條第3項前段規定，定其折
    算標準。
六、上訴駁回部分之理由
  (一)原審以被告所犯收受贓物罪部分事證明確，適用刑法第349
    條第1項、修正前刑法第56條、行為時罰金罰鍰提高標準條
    例第1條前段規定，並審酌被告己○○允諾為犯強盜罪之共
    同被告代為銷贓，造成被害人追索困難，犯後且坦承犯行等
    一切情狀，量處被告有期徒刑十月，認事用法均無不合，量
    刑亦稱妥適。被告上訴意旨雖指原審量刑過重云云，惟被告
    既身為線民，於知悉共同被告戊○○等人犯強盜案件強取他
    人名貴手錶時，與一般人相較，更應立即報警究辦，竟另起
    貪念而收贓，且收受之名貴手錶贓物達三支之多，行為實屬
    非是，原審從重量處被告有期徒刑十月，洵屬允當，其猶執
    此上訴請求從輕量刑云云，為無理由，應予駁回。
  (二)又被告本案行為後，刑法第349條第1項法條固未修正，惟就
    其法定刑罰金刑部分，94年2月2日修正公布之刑法第33條第
    5款規定，已將原罰金刑最低額度由銀元1元（相當於新臺幣
    3元），提高為新臺幣1千元以上，且以百元計之，並於95年
    7月1日施行，比較新、舊法結果，應以行為時法律即修正前
    刑法第33條第5款規定有利於被告。再被告行為後，刑法施
    行法增訂第1條之1：「中華民國94年1月7日刑法修正施行後
    ，刑法分則編所定罰金之貨幣單位為新臺幣。94年1月7日刑
    法修正時，刑法分則編未修正之條文定有罰金者，自94年1
    月7日刑法修正施行後，就其所定數額提高為30倍。但72年6
    月26日至94年1月7日新增或修正之條文，就其所定數額提高
    為3倍」，此一條文已於95年7月1日施行。刑法第349條第1
    項所定罰金刑部分，原係依罰金罰鍰提高標準條例第1條前
    段規定提高10倍，並以銀元作為計算單位，因上開包裹式修
    正之規定，亦隨同修正，比較新舊法，因1銀元係以新臺幣3
    元計算，原銀元罰金刑提高10倍，與新法以新臺幣為計算單
    位提高30倍，其結果並無實質之差異。是此等有關罰金刑之
    修正，修正前之規定與修正後之現行法相較，並無修正前規
    定對被告不利之情形，依刑法第2條第1項前段規定，自仍適
    用修正前之規定。又原審就此部分及上開關於連續犯之規定
    雖未及比較適用，然上訴本院後，經比較新舊法之結果，仍
    應適用行為時法，則原判決適用行為時法即無不當，自不構
    成撤銷事由，本院審理結果，仍維持原審關於贓物罪部分之
    判決，駁回被告此部分上訴，附此敘明。
七、撤銷改判及科刑理由
    原審以被告就事實二部分之行為，有共同預備強盜及持槍犯
    行且事證明確，而予論罪科刑，固非無見。惟查：被告未有
    與共同被告乙○○、戊○○共犯預備強盜罪之犯意聯絡及行
    為分擔，已如上述，原審疏未詳察，遽認被告有此部分共同
    預備強盜行為，自有未合；及原審就判處被告罰金刑部分，
    未及比較新舊刑法有關罰金易服勞役之規定，亦有未洽。被
    告上訴否認犯罪，及檢察官以被告係以供他人犯罪而出借槍
    枝，應論以槍砲彈藥刀械管制條例第8條第3項之意圖供他人
    犯罪而出借槍枝罪，固均無理由，惟原判決此部分既有上開
    可議，自應由本院將原判決關於被告違反槍砲彈藥刀械管制
    罪部分及執行刑撤銷改判。爰審酌被告品行，既身為「線民
    」，不思以正當方式協助警方打擊不法，於知悉證人戊○○
    等人有意犯案，掌握相當線索後即應向合作警員報告以打擊
    不法，有效遏阻犯罪才是，其竟不如此作為，猶見獵心喜，
    惟恐證人戊○○等人不依計劃再犯案，進一步提供槍枝為餌
    誘使之犯案，以此迂迴方式操弄司法引人入罪，並以身試法
    ，不法持有槍枝，所為實屬非是，犯後且一再否認犯罪，毫
    無悔意，態度不佳，併其犯罪之動機、目的、手段、犯罪所
    生危害等一切情狀，量處如主文第二項所示之刑，並就併科
    罰金部分諭知易服勞役之折算標準如主文第二項所示，再就
    被告撤銷改判部分與前開上訴駁回部分定應執行有期徒刑四
    年。再按刑法第2條第1項規定：「行為後法律有變更者，適
    用行為時之法律。但行為後之法律有利於行為人者，適用最
    有利於行為人之法律」。依刑法第51條定應執行刑時，「裁
    判確定前犯數罪，其中一罪在新法施行前者，亦同（即亦應
    為新舊法比較）。」，最高法院95年5月23日第8次刑事庭會
    議決議可資參照。被告於裁判確定前犯數罪，均係於95年7
    月1日之前犯之，而刑法第51條業於94年2月2日修正公布，
    並於95年7月1日施行，修正前刑法第51條規定：「數罪併罰
    ，分別宣告其罪之刑，依左列各款定其應執行者：.... 」
    ，其中第5款規定：「宣告多數有期徒刑者，於各刑中之最
    長期以上，各刑合併之刑期以下，定其刑期。但不得逾20年
    。」，修正後刑法第51條第5款規定：「宣告多數有期徒刑
    者，於各刑中之最長期以上，各刑合併之刑期以下，定其刑
    期。但不得逾30年」，經比較結果，修正後刑法並非較有利
    於被告，依刑法第2條第1項前段之規定，本案仍應依修正前
    刑法第51條第5款規定，定其應執行之刑。扣案可發射子彈
    具殺傷力之仿BERETTA廠92FS型改造手槍一枝（含彈匣壹個
    、槍枝管制編號000000 0000），係違禁物，應依刑法第38
    條第1項第1款規定宣告沒收。至如事實欄所述在被告身上所
    查扣之行動電話二支，係被告隨身所攜對外連絡之工具，不
    認與本案有直接關連，故不宣告沒收，併此敘明。
據上論斷，應依刑事訴訟法第368條、第369條第1項前段、第364
條、第299條第1項前段，刑事訴訟法第300條、第299條第1項前
段，槍砲彈藥刀械管制條例第8條第4項，刑法第2條第1項、第11
條前段、第28條、第349條第1項、第42條第3項、第38條第1項第
1款，修正前刑法第56條、第51條第5款、第33條第5款，行為時
罰金罰鍰提高標準條例第1條前段，判決如主文。
本案經檢察官陳玉珍到庭執行職務。
中    華    民    國    95    年    12    月    5     日
                  刑事第十七庭  審判長法  官  陳貽男
                                      法  官  高明哲
                                      法  官  孫惠琳
以上正本證明與原本無異。
違反槍砲彈藥刀械管制罪部分如不服本判決，應於收受送達後十
日內向本院提出上訴書狀，其未敘述上訴之理由者並得於提起上
訴後十日內向本院補提理由書（均須按他造當事人之人數附繕本
）。
                                      書記官  魏汝萍
中    華    民    國    95    年    12    月    5     日
附錄：本案論罪科刑法條全文
中華民國刑法第349條
收受贓物者，處三年以下有期徒刑、拘役或五百元以下罰金。
搬運、寄藏、故買贓物或為牙保者，處五年以下有期徒刑、拘役
或科或併科一千元以下罰金。
因贓物變得之財物，以贓物論。
槍砲彈藥刀械管制條例第8條
未經許可，製造、販賣或運輸鋼筆槍、瓦斯槍、麻醉槍、獵槍、
空氣槍或第4 條第1 項第1 款所定其他可發射金屬或子彈具有殺
傷力之各式槍砲者，處無期徒刑或5 年以上有期徒刑，併科新臺
幣1 千萬元以下罰金。
未經許可，轉讓、出租或出借前項所列槍枝者，處5 年以上有期
徒刑，併科新臺幣1 千萬元以下罰金。
意圖供自己或他人犯罪之用，而犯前二項之罪者，處無期徒刑或
7 年以上有期徒刑，併科新臺幣1 千萬元以下罰金。
未經許可，持有、寄藏或意圖販賣而陳列第1 項所列槍枝者，處
3 年以上10年以下有期徒刑，併科新臺幣700 萬元以下罰金。
第1項至第3項之未遂犯罰之。


司法院資訊處製作；財團法人民間司法改革基金會備份。
